臺灣桃園地方法院刑事判決　　　　　　　94年度訴緝字第98號
公　訴　人　臺灣桃園地方法院檢察署檢察官
被　　　告　甲○○
指定辯護人　本院公設辯護人　杜逸新
上列被告因毒品危害防制條例案件，經檢察官提起公訴（臺灣桃
園地方法院檢察署案號：93年度毒偵緝字第204 號）及移送併辦
（臺灣士林地方法院檢察署案號：93年度毒偵緝字第129 號、臺
灣桃園地方法院檢察署案號：93年度毒偵字第2613、3578號），
嗣經本院訊問被告後，被告自白犯罪，檢察官聲請協商判決，經
本院合議庭裁定由受命法官改依簡式審判程序後為協商判決，本
院判決如下：
    主  文
甲○○連續施用第一級毒品，累犯，處有期徒刑捌月，扣案第一
級毒品海洛因壹包（淨重零點肆陸公克，包裝重零點壹玖公克
）、第一級毒品海洛因壹包（淨重零點貳貳公克，包裝重零點貳
公克），均沒收銷燬之。又連續施用第二級毒品，累犯，處有
期徒刑伍月。應執行有期徒刑壹年，扣案第一級毒品海洛因壹包
（淨重零點肆陸公克，包裝重零點壹玖公克）、第一級毒品海洛
因壹包（淨重零點貳貳公克，包裝重零點貳公克），均沒收銷
燬之。
    事實及理由
一、本件被告所犯係死刑、無期徒刑或最輕本刑為3 年以上有期
    徒刑以外之罪，其於準備程序中就被訴事實為有罪之陳述，
    經本院告知簡式審判程序之旨，並聽取公訴人、被告之意見
    後，爰依刑事訴訟法第273 條之1 第1 項規定合議裁定由受
    命法官獨任進行簡式審判程序。
二、犯罪事實：被告甲○○前曾因違反麻醉藥品管理條例、肅清
    煙毒條例、偽造文書等案件，分別經本院判處有期徒刑6 月
    、3 年2 月、8 月、3 月，於89年12月18日縮短刑期假釋出
    監，於90年3 月24日縮刑期滿假釋未經撤銷，未執行之刑以
    已執行論（構成累犯）；另曾因施用毒品案件，經本院以87
    年度訴字第354 號裁定送觀察、勒戒，於87年8 月25日入戒
    治處所，於87年9 月25日認無繼續施用傾向出所。詎其仍未
    戒除毒癮，明知海洛因、甲基安非他命分別係毒品危害防制
    條例所稱之第一級、第二級毒品，不得非法持有及施用，竟
    分別基於施用第一、二級毒品之概括犯意，自92年5 月7 日
    1 時許為警採尿回溯26小時內某時起至94年7 月4 日某時止
    ，連續在桃園縣內不詳地點以注射針筒施用第一級毒品海洛
    因多次；自92年9 月17日5 時30分許為警採尿回溯96小時內
    某時起至94年7 月5 日9 時20分許為警採尿回溯96小時內某
    時止，連續在桃園縣內不詳地點以吸食器施用第二級毒品甲
    基安非他命多次。嗣分別於92年5 月6 日23時許，在桃園縣
    平鎮市○○路85號「名家賓館」6 樓電梯口查獲，並扣得第
    一級毒品海洛因1 包（淨重0.46公克，包裝重0.19公克）、
    分裝袋1 只、注射針筒3 支；於92年9 月17日3 時30分許，
    在桃園縣平鎮市○○路與文化街口查獲，並扣得第一級毒品
    海洛因1 包（淨重0.22公克，包裝重0.23公克）、注射針筒
    1 支、削尖吸管1 支；於93年6 月19日11時30分許，在桃園
    縣中壢市○○路66號地下室查獲，並扣得注射針筒2 支、分
    裝袋6 只；於93年8 月20日21時50分許，在桃園縣中壢市○
    ○街與興國路口前查獲，並扣得注射針筒1 支、削尖吸管1
    支；於94年7 月5 日9 時20分許，在桃園縣中壢市○○○街
    23 號 查獲。案經桃園縣政府警察局中壢、平鎮分局報請臺
    灣桃園地方法院檢察署檢察官偵查起訴、移送併辦及呈請臺
    灣高等法院檢察署檢察長令轉臺灣士林地方法院檢察署檢察
    官移送併辦。
三、證據：
（一）被告甲○○於本院審理中之自白。
（二）卷附桃園縣政府警察局中壢分局被採尿人姓名編號對照表
      2 紙、桃園縣政府警察局平鎮分局被採尿人姓名編號對照
      表1 紙、桃園縣政府警察局中壢分局檢體監管紀錄表1 紙
      、桃園縣政府衛生局不法藥物尿液檢定書2 紙、國防部憲
      兵司令部刑事鑑識中心鑑驗通知書1 紙、昭信科技顧問股
      份有限公司濫用藥物陽性檢體檢驗報告1 紙、臺灣尖端先
      進生技醫藥股份有限公司濫用藥物檢驗報告1紙。
（三）扣案第一級毒品海洛因1 包（淨重0.46公克，包裝重0.19
      公克）、第一級毒品海洛因1 包（淨重0.22公克，包裝重
      0.23公克）及法務部調查局鑑定通知書2 紙。
（四）扣案注射針筒7支、分裝袋7只、削尖吸管2支。
四、本件被告已認罪，經檢察官與被告於準備程序達成協商之合
    意，其合意內容為：被告連續施用第一級毒品海洛因部分願
    受科處有期徒刑8 月；連續施用第二級毒品甲基安非他命部
    分願受科處有期徒刑5 月，合併應執行有期徒刑1 年。經查
    ，上開協商合意並無刑事訴訟法第455 條之4 第1 項所列情
    形之一，檢察官聲請改依協商程序而為判決，本院爰不經言
    詞辯論，於協商合意範圍內為協商判決，合予敘明。
五、沒收：扣案第一級毒品海洛因1 包（淨重0.46公克，包裝重
    0.19公克）、第一級毒品海洛因1 包（淨重0.22公克，包裝
    重0.23公克），應依毒品危害防制條例第18條第1 項前段規
    定，均沒收銷燬之；扣案注射針筒7 支、分裝袋7 只、削尖
    吸管2 支，固原係為被告所有供施用毒品所用之物，惟該等
    物品業經被告於本院審理時表明拋棄所有權，現已非被告所
    有，爰不宣告沒收，一併敘明。
六、應適用之法條：刑事訴訟法第455 條之4 第2 項、第455 條
    之8 ，毒品危害防制條例第10條第1 項、第2 項、第18條第
    1 項前段，刑法第11條前段、第56條、第47條、第51條第5
    款。
七、本判決除有刑事訴訟法第455 條之4 第1 項第1 款、第2 款
    、第4 款、第6 款、第7 款所定情形之1 ，或違反同條第2
    項規定者外，不得上訴。
八、如不服本件判決，得自收受判決送達之日起10日內，向本院
    提出上訴書狀，上訴於第二審法院。
本案經檢察官陳美華到庭執行職務。
中　　華　　民　　國　　94　　年　　8 　　月　　26　　日
                  刑事第二庭    法　官  鄭吉雄
以上正本證明與原本無異。
如不服本判決，應於判決書送達後10日內，向本院提出上訴狀（
應附繕本），上訴於臺灣高等法院。
                                書記官  陳慧玲
中　　華　　民　　國　　94　　年　　8 　　月　　26　　日
附錄法條：
毒品危害防制條例第10條第1 項、第2 項
施用第一級毒品者，處 6 月以上 5 年以下有期徒刑。
施用第二級毒品者，處 3 年以下有期徒刑。
